臺灣苗栗地方法院宣示判決筆錄　　　　　100年度易字第496號
公　訴　人　臺灣苗栗地方法院檢察署檢察官
被　　　告　黃偉達
上列被告因違反森林法等案件（起訴案號：100 年度偵字第2633
號），本院於民國100 年10月27日下午4 時，在本院第七法庭宣
示判決，出席人員如下：
　　　　　 法　官　游欣怡
　　　　　 書記官　涂村宇
　　　　　 通　譯　張育嘉
法官起立朗讀判決主文、犯罪事實要旨、處罰條文、附記事項，
及告以上訴限制、期間並提出上訴狀之法院，且諭知記載其內容
：
一、主  文：
    黃偉達竊取森林主產物，累犯，處有期徒刑肆月，如易科罰
    金，以新臺幣壹仟元折算壹日。
二、犯罪事實要旨：
  (一)黃偉達前犯竊盜案件，經本院於民國98年3 月23日，以97年
    度易字第1096號判決有期徒刑6 月確定；又犯施用第一級毒
    品案件，經本院於98年8 月4 日，以98年度訴字第159 號判
    決有期徒刑7 月確定。嗣其上開二案，經本院以98年度聲字
    第891 號裁定應執行有期徒刑1 年確定，並於98年6 月24日
    入監、99年5 月16日執行完畢。詎猶不知悔改，意圖為自己
    不法之所有，於100 年2 月26日至同年3 月6 日17時25分許
    期間內某時，前往苗栗縣南庄鄉○里○段74地號土地內，由
    行政院農業委員會林務局新竹林區管理處（下稱新竹林管處
    ）所管理之「南庄事業區第46林班地」國有林地，並在上開
    林地內「座標X ：255426、Y ：0000000 」及「座標X ：25
    5516、Y ：0000000 」兩處，竊取森林主產物牛樟樹殘材8
    塊（共約重304 公斤、金額約18,931元）。嗣於100 年3 月
    6 日17時25分許，在苗栗縣南庄鄉高美村14鄰四灣77號前，
    為警發現上開牛樟樹殘材而循線查獲。
  (二)案經新竹林管處訴由苗栗縣警察局頭份分局報告臺灣苗栗地
    方法院檢察署檢察官偵查起訴。
三、證據名稱：
  (一)被告黃偉達於本院審理時之自白（見本院卷第57頁）。
  (二)證人即田美派出所巡佐兼所長劉桂祥於偵訊時之證述及職務
    報告書。
  (三)證人即新竹林管處大湖工作站南庄分站森林護管員盧國雄於
    警詢及偵訊時之證述。
  (四)證人即新竹林管處大湖工作站南庄分站技術士潘善歆於警詢
    之證述及巡山紀錄1 紙。
  (五)會勘紀錄、遭竊地點衛星定位之位置圖、土地建物查詢資料
    表各1 份。
  (六)贓物認領保管單1 紙，查獲現場、行竊現場及贓物之照片42
    張、森林主副產物被害價格查定書1 份。
  (七)臺灣高等法院被告前案紀錄表1 份。
四、處罰條文：
    森林法第50條、刑法第320 條第1 項。
五、附記事項：
  (一)按森林係指林地及其群生竹、木之總稱。而所謂森林主產物
    ，依國有林林產物處分規則第3 條第1 款之規定，係指生立
    、枯損、倒伏之竹木及餘留之根株、殘材而言。是森林主產
    物，並不以附著於其生長之土地，仍為森林構成部分者為限
    ，尚包括已與其所生長之土地分離，而留在林地之倒伏竹、
    木、餘留殘材等。至其與所生長土地分離之原因，究係出於
    自然力或人為所造成，均非所問。他人盜伐後未運走之木材
    ，仍屬於林地內之森林主產物。森林法第50條所定竊取森林
    主、副產物之竊取云者，即竊而取之之謂，並不以自己盜伐
    者為限，縱令係他人盜伐而仍在森林內，既未遭搬離現場，
    自仍在管理機關之管領力支配下，如予竊取，仍為竊取森林
    主產物，應依森林法之規定論處（最高法院93年台上字第86
    0 號判例意旨可資參照）。準此，被告黃偉達既係在新竹林
    管處所管理之「南庄事業區第46林班地」國有林地內竊取牛
    樟樹殘材8 塊，該牛樟樹殘材自屬於森林之主產物，則其所
    犯應係森林法第50條竊取森林主產物罪，應依刑法第320 條
    第1 項規定論處，則起訴書認被告僅涉犯刑法第320 條第1
    項竊盜罪，容有誤會，此部分亦據公訴檢察官於準備程序時
    當庭更正（見本院卷第36頁反面），併此說明。
  (二)被告黃偉達有詳如犯罪事實要旨欄所示之前科紀錄等情，有
    臺灣高等法院被告前案紀錄表1 份在卷可稽（參本院卷第4
    頁至第13頁），其於前案執行完畢後5 年內故意再犯本件有
    期徒刑以上之罪，應論以累犯。
六、教示上訴期間及其限制：
    協商判決除有刑事訴訟法第455 條之4 第1 項第1 款於本訊
    問程序終結前，被告撤銷協商合意或檢察官撤回協商聲請者
    ；第2 款被告協商之意思非出於自由意志者；第4 款被告所
    犯之罪非第455 條之2 第1 項所定得以協商判決者；第6 款
    被告有其他較重之裁判上一罪之犯罪事實者；第7 款法院認
    應諭知免刑或免訴、不受理者情形之一，及違反同條第2 項
    「法院應於協商合意範圍內為判決；法院為協商判決所科之
    刑，以宣告緩刑或2 年以下有期徒刑、拘役或罰金為限」之
    規定者外，不得上訴。
七、教示提出上訴狀之法院：
    如有前項得上訴之情形，若不服本件判決，得自收受判決筆
    錄送達之日起10日內，向本院提出上訴書狀，上訴於第二審
    法院。
中    華    民    國  100     年    10    月    27    日
                  台灣苗栗地方法院刑事第三庭
                            書記官  涂村宇
                            法  官  游欣怡
以上正本證明與原本無異。
                            書記官  涂村宇
中    華    民    國   100    年    10    月    27    日
附錄本案論罪科刑法條：
森林法第50條
（竊取森林主、副產物罪）
竊取森林主、副產物，收受、搬運、寄藏、收買贓物或為牙保者
，依刑法規定處斷。
中華民國刑法第320 條第1 項
（普通竊盜罪）
意圖為自己或第三人不法之所有，而竊取他人之動產者，為竊盜
罪，處5 年以下有期徒刑、拘役或5 百元以下罰金。